臺灣臺南地方法院刑事判決
110年度訴字第920號
公  訴  人  臺灣臺南地方檢察署檢察官
被      告  楊懿  


上列被告因違反廢棄物清理法案件，經檢察官提起公訴（110年
度偵字第8620號），被告於本院準備程序中就被訴事實為有罪之
陳述，經本院合議庭裁定由受命法官獨任進行簡式審判程序，判
決如下：
    主  文
楊懿犯廢棄物清理法第四十六條第四款之非法清理廢棄物罪，處
有期徒刑陸月，如易科罰金，以新臺幣壹仟元折算壹日。
    事實及理由
一、被告所犯係死刑、無期徒刑、最輕本刑為3年以上有期徒刑
    以外之罪，渠等於準備程序中就前揭被訴事實為有罪之陳述
    ，經受命法官告知簡式審判程序之旨，並聽取渠等與公訴人
    之意見後，本院合議庭裁定由受命法官獨任進行審判程序，
    合先敘明。
二、本件犯罪事實及證據，均引用檢察官起訴書之記載（如附件
    ），就證據部分補充「被告於本院準備程序之自白」。 
三、核被告所為，係犯廢棄物清理法第46條第4款之非法清理廢
    棄物罪。另被告係駕駛車號000-0000號自用半拖車載運砂石
    為業，因貪圖新臺幣3000元之報酬，即依指示載運廢棄物，
    僅係單純任職司機賺取跑車載運貨物之對價，核與一般從事
    違法廢棄物之貯存、清除、處理作業而從中獲取暴利者不同
    ，又本案遭任意堆置之廢棄物業已清除完畢，有台南市政府
    環境保護局110年3月25日環稽字第1100027722號函文暨所附
    圖片檔案照片（警卷第17至21頁）可參，是本件所造成危害
    尚非鉅大，故廢棄物清理法第46條最低法定刑為有期徒刑1
    年以上，衡量被告上開犯罪情節，縱量處最低本刑有期徒刑
    1年，猶有情輕法重之憾，爰依刑法第59條規定，予以酌減
    其刑。
四、爰審酌被告明知所載送之物品為需要領有處理許可證之廢棄
    物，竟未依相關規定領有廢棄物清除、處理許可文件，即從
    事廢棄物清除工作，實有不該；惟念及被告係受託開車賺取
    報酬，且所生損害業已減輕等一切情狀，量處如主文所示之
    刑，並諭知易科罰金折算標準。被告固貪圖3000元報酬而為
    上開犯行，獲有不法利益，惟其犯後本案堆置之廢棄物已清
    除完畢，業如上述，依刑法第38條之1第5項規定之法理，自
    無再以沒收不法所得之手段回復原有財產秩序之必要。至被
    告用以載運廢棄物之車輛，係其擔任司機賴以維生之生財工
    具，復無證據證明係專供本案犯罪之用，依比例原則衡量，
    本院認亦無沒收必要，併予敘明。
據上論斷，應依刑事訴訟法第299條第1項前段、第273條之1第1
項、第310條之2、第454條第2項，廢棄物清理法第46條第4款，
刑法第11條、第41條第1項前段、第59條，判決如主文。
本案經檢察官陳鋕銘提起公訴，檢察官蘇聖涵到庭執行職務。
中　　華　　民　　國　　110 　年　　10　　月　　14　　日
　　　　　　　　　刑事第八庭    法　官　郭瓊徽
以上正本證明與原本無異。
如不服本判決應於收受本判決後20日內向本院提出上訴書狀，並
應敘述具體理由。其未敘述上訴理由者，應於上訴期間屆滿後20
日內向本院補提理由書狀（均須按他造當事人之人數附繕本）「
切勿逕送上級法院」。 
                                書記官  王珮君
中　　華　　民　　國　　110 　年　　10　　月　　14　　日
附錄
廢棄物清理法第46條
有下列情形之一者，處1年以上5年以下有期徒刑，得併科新臺幣
1千5百萬元以下罰金：
一、任意棄置有害事業廢棄物。
二、事業負責人或相關人員未依本法規定之方式貯存、清除、處
    理或再利用廢棄物，致污染環境。
三、未經主管機關許可，提供土地回填、堆置廢棄物。
四、未依第41條第1項規定領有廢棄物清除、處理許可文件，從
    事廢棄物貯存、清除、處理，或未依廢棄物清除、處理許可
    文件內容貯存、清除、處理廢棄物。
五、執行機關之人員委託未取得許可文件之業者，清除、處理一
    般廢棄物者；或明知受託人非法清除、處理而仍委託。
六、公民營廢棄物處理機構負責人或相關人員、或執行機關之人
    員未處理廢棄物，開具虛偽證明。
附件：
臺灣臺南地方檢察署檢察官起訴書
                                     110年度偵字第8620號
　　被　　　告　楊懿　　男　50歲（民國00年0月00日生）
　　　　　　　　　　　　住高雄市○○區○○街00巷00號4樓
　　　　　　　　　　　　　之1
　　　　　　　　　　　　國民身分證統一編號：Z000000000號
以上被告因違反廢棄物清理法案件，已經偵查終結，認應該提起
公訴，茲將犯罪事實及證據並所犯法條分敘如下：
　　　　　　犯罪事實
一、楊懿未領有主管機關核發廢棄物貯存、清除、處理許可之文
    件，於民國110年2月22日下午，駕駛HAA-9273號自用半拖車
    在國道一號民雄交流道附近，與不詳姓名年籍之男子接洽，
    約定以新臺幣（下同）3,000元的報酬接運處理約3公噸的營
    建廢棄物。於同日22時許，依約至臺南市歸仁區高鐵站附近
    等候，至22時30分即由不詳姓名年籍之人駕駛小客車前來用
    無線電引導，楊懿駕車隨行至臺南市歸仁區沙崙里沙崙農場
    大苓高幹173左19左13Q1071CA45電線桿前便道上，將上開營
    建廢棄物隨地傾倒後離開，旋有不詳之人前來將上開廢棄物
    點火燃燒後逃逸。民眾見有火光報案後，警方調閱路口錄影
    監視器過濾分析，循線查獲楊懿。
二、案經臺南市政府警察局歸仁分局報告偵辦。
        證據並所犯法條
一、證據清單：
 1、被告楊懿供述：
    證明：承認無清除執照載運建築廢棄物。但否認放火焚燒。
 2、臺南市政府環境保護局110年3月25日環稽字第1100027722 
    號函暨現場照片，警方現場勘察紀錄表、現場蒐證照片：
    證明：被告現場傾倒為營建混合物，屬於廢棄物。
 3、臺南市政府消防局歸仁分隊案件紀錄：
    證明：被告現場傾倒為營建混合物經放火焚燒。
 4、路口錄影監視器擷取照片、側錄HAA-9273號自用半拖車載運
    廢棄物（含傾倒後）行駛情形紀錄及截圖
    證明：本案現場之廢棄物係被告駕駛HAA-9273號自用半拖車
    傾倒。
 5、被告使用之0000000000通聯紀錄
    證明：被告有於110年2月22日晚間至臺南市歸仁區高鐵站附
    近。
二、核被告所為係犯廢棄物清理法第46條第4款非法清除處理廢
    棄物罪嫌。被告所獲3000元載運報酬，為其不法所得，請依
    刑法第38條之1第1項及第3項宣告沒收，於全部或一部不能
    沒收或不宜執行沒收時，追徵其價額。
三、依刑事訴訟法第251條第1項提起公訴。
　此　致
臺灣臺南地方法院
中　　華　　民　　國　 110　　年　　8 　　月　　14　　日
　　　　　　　　　　　　　　　檢察官  陳  鋕  銘
本件正本證明與原本無異
中　　華　　民　　國　 110　　年　　8 　　月　　25　　日
                              書記官  鍾  雲  雅 
附錄所犯法條全文 
廢棄物清理法第46條
有下列情形之一者，處 1 年以上 5 年以下有期徒刑，得併科新
臺幣 1 千 5 百萬元以下罰金：
一、任意棄置有害事業廢棄物。
二、事業負責人或相關人員未依本法規定之方式貯存、清除、處
    理或再利用廢棄物，致污染環境。
三、未經主管機關許可，提供土地回填、堆置廢棄物。
四、未依第 41 條第 1 項規定領有廢棄物清除、處理許可文件
    ，從事廢棄物貯存、清除、處理，或未依廢棄物清除、處理
    許可文件內容貯存、清除、處理廢棄物。
五、執行機關之人員委託未取得許可文件之業者，清除、處理一
    般廢棄物者；或明知受託人非法清除、處理而仍委託。
六、公民營廢棄物處理機構負責人或相關人員、或執行機關之人
    員未處理廢棄物，開具虛偽證明。